【裁判字號】    89,易,2130
【裁判日期】    891011
【裁判案由】    傷害等
【裁判全文】
臺灣臺南地方法院刑事判決                        八十九年度易字第二一三號
    公  訴  人  臺灣台南地方法院檢察署檢察官
    被      告  乙○○
右列被告因傷害等案件，經檢察官提起公訴（八十九年度偵字第七五一四號），本院
判決如左：
    主  文
乙○○以加害生命之事，恐嚇他人，致生危害於安全，累犯，處有期徒刑參月，如易
科罰金，以參佰元折算壹日。扣案之水果刀壹把沒收。又傷害人之身體，累犯，處有
期徒刑肆月，如易科罰金，以參佰元折算壹日。扣案之水果刀壹把沒收。應執行有期
徒刑陸月，如易科罰金，以參佰元折算壹日。扣案之水果刀壹把沒收。
    事  實
一、乙○○有賭博、竊盜、傷害及違反肅清煙毒條例及麻醉藥品管理條例等前科，最
    近一次因傷害罪，於民國八十八年二月十日，經臺灣高等法院台南分院判處有期
    徒刑三月確定，甫於八十八年八月十七日執行完畢，詎仍不知悔改，竟於八十九
    年五月十五日下午二時四十分許，到台南縣永康市○○路二八六巷六十八號甲○○住處，因不滿甲○○前告訴其傷害案件，致其被判刑確定，而心生不滿，故基
    於恐嚇之故意，持其預藏之水果刀一把揮舞，並以加害生命之事，向甲○○恐嚇
    稱：「要殺死你」等語，使甲○○心生畏懼，致生危害於安全，此時在場之甲○○乾爹即丙○○欲出面勸阻時，乙○○因不滿丙○○多管閒事，故另行基於傷害
    人身體之犯意，以該水果刀刺向丙○○之胸口，丙○○舉起左手抵擋而遭劃傷，
    因而受有左手背裂傷等傷害。嗣經丙○○以右手抖落乙○○手中之水果刀，並報
    警查獲，另扣得水果刀一把。
二、案經告訴人甲○○、丙○○訴由台南縣警察局永康分局報請台灣台南地方法院檢
    察署檢察官偵查起訴。
    理  由
一、訊據被告乙○○矢口否認有何右揭恐嚇及傷害等犯行，辯稱：當天伊因心情不好
    ，持刀係要刺自己腹部自殺，並非要恐嚇甲○○，亦無說過恐嚇的話，而丙○○
    係好意要來救伊，奪刀時不小心受傷的云云。惟查：（一）右揭恐嚇之事實，業
    據告訴人甲○○於警訊、偵訊及本院審理時指訴歷歷，核與在場目擊之證人即丙○○到庭證述之情節大致相符，此外並有水果刀一把扣案可資佐證。再查：依一
    般常情及經驗法則，被告當天倘確係要持刀自殺，何以要特地至告訴人甲○○之
    住處在其面前為之，故可知其當天持刀至告訴人甲○○住處，顯係為了要報復恐
    嚇告訴人甲○○應屬無疑，其上開要自殺等辯解顯屬事後畏罪卸責之詞，不足採
    信。（二）右揭傷害之事實，業據告訴人丙○○於警訊、偵訊及本院審理時指訴
    歷歷，核與在場目擊之證人甲○○到庭證述之情節大致相符，復有十全診所出具
    之診斷證明書一紙在卷可稽，此外並有水果刀一把扣案可資佐證。且衡諸常情，
    告訴人丙○○與被告並無仇恨，此乃被告到庭所不否認者，故應無設詞誣攀被告
    之必要，且倘當天告訴人丙○○確係基於為救被告不讓其自殺，而在奪刀時不慎
    劃傷到自己，何以在事後要對被告提起傷害告訴，且於本院審理時，堅持不肯原
    諒被告及與被告和解，故可知被告上開要自殺等辯解顯屬事後畏罪卸責之詞，要
    不足採。是本件事證明確，被告犯行堪予認定。
二、核被告乙○○所為，係犯刑法第三百零五條之恐嚇致生危害安全罪，及第二百七
    十七條第一項之傷害罪。又被告所犯上開二罪間，犯意各別，罪名互異，應予以
    分論併罰。又被告甫因傷害罪，於八十八年二月十日，經臺灣高等法院台南分院
    判處有期徒刑三月確定，於八十八年八月十七日執行完畢，此有台灣高等法院被
    告全國前案紀錄表、及台灣台南地方法院檢察署刑案資料查註紀錄表各一份在卷
    足憑，其於五年內再犯本罪，為累犯，應依法加重其刑。爰審酌被告前已有傷害
    之前科仍不知悔改、顯有再犯之虞、犯罪之動機、目的、手段、告訴人等遭受危
    害之程度、及被告犯罪後未能坦承犯行、仍飾詞矯卸、顯並無悔意等一切情狀，
    各量處如主文所示之刑，併均諭知易科罰金之折算標準，及定其應執行之刑，以
    資懲儆。至扣案之水果刀一把，為被告所有，供本件犯罪所用之物，業據告訴人
    甲○○、丙○○指訴在卷，被告辯稱並非其所有之物，顯並不足採信，應依刑法
    第三十八條第一項第二款之規定宣告沒收。
據上論斷，應依刑事訴訟法第二百九十九條第一項前段，刑法第三百零五條、第二百
七十七條第一項、第四十一條、第四十七條、第五十一條第五款、第三十八條第一項
第二款，罰金罰鍰提高標準條例第一條前段、第二條，判決如主文。
本案經檢察官吳岳輝到庭執行職務。
中    華    民    國      八十九      年      十      月       十一     日
                              臺灣臺南地方法院刑事第一庭
                                      法  官    林臻嫺
右正本證明與原本無異
如不服本判決應於送達後十日內向本院提出上訴狀
                                      書記官    黃若萍
中    華    民    國      八十九      年      十     月     十一       日
附錄本案論罪科刑法條全文：
刑法第三百零五條：以加害生命、身體、自由、名譽、財產之事，恐嚇他人，致生危
                  害於安全者，處二年以下有期徒刑、拘役或三百元以下罰金。
刑法第二百七十七條第一項：傷害人之身體或健康者，處三年以下有期徒刑、拘役或
                          一千元以下罰金。


司法院資訊處製作；財團法人民間司法改革基金會備份。
